臺灣臺中地方法院民事判決　　　　　　110年度豐簡字第480號
原　　　告　台新國際商業銀行股份有限公司

法定代理人　尚瑞強　
訴訟代理人　徐麗卿　
被　　　告　王靜宜　

 
上列當事人間請求清償借款事件，本院於民國110年8月18日言詞
辯論終結，判決如下：
    主      文
被告應給付原告新臺幣289,046元，及自民國95年6月21日起至民
國104年8月31日止，按年息20%計算之利息，並自民國104年9月
1日起至清償日止，按年息15%計算之利息。
訴訟費用新臺幣3,090元由被告負擔。
本判決得假執行。
    事實及理由
一、原告起訴主張：被告於民國91年3月28日與原告簽訂現金卡
    信用貸款契約，約定被告可於一定額度內使用金融卡提款或
    進行現金轉帳交易，並於次月相當期日繳還最低應繳金額。
    詎被告自95年6月9日起未依約繳款，依約全部債務視同到期
    ，目前尚有如主文第1項所示之本息未清償，爰依現金卡、
    消費借貸契約之法律關係，請求被告如數清償等語。並聲明
    ：如主文第1項所示。
二、被告抗辯：對原告之請求無意見，但被告無力還款，因目前
    因為疫情沒有工作等語。並答辯聲明：駁回原告之訴。
三、得心證之理由：
（一）原告主張之事實，業據提出與所述情節相符之現金卡申請
      書、約定書及帳務查詢明細等件為證，並為被告所不爭執
      ，堪信為真實。至被告雖抗辯：因疫情無工作，無力償還
      等語，然此尚不能執為不還款之正當事由，併予敘明。
（二）按稱消費借貸者，謂當事人一方移轉金錢或其他代替物之
      所有權於他方，而約定他方以種類、品質、數量相同之物
      返還之契約。又借用人應於約定期限內，返還與借用物種
      類、品質、數量相同之物，民法第474條第1項、第478條
      前段分別定有明文。本件被告既向原告申請現金卡憑以借
      款，因而向原告借貸金錢，而尚有如主文第1項所示本金
      及利息未清償，且清償期已視為到期，揆諸前開說明，原
      告依現金卡契約及消費借貸契約之法律關係，請求被告給
      付，為有理由，應予准許。
四、本件係就民事訴訟法第427條第1項訴訟適用簡易程序所為被
    告敗訴之判決，依同法第389條第1項第3款規定，應依職權
    宣告假執行。
五、訴訟費用負擔之依據：民事訴訟法第78條。
中　　華　　民　　國　 110　　年　　8 　　月　　19　　日
                      臺灣臺中地方法院豐原簡易庭
                                  法　官　黃渙文
 
以上正本係照原本作成。
如不服本判決，應於送達後20日內，向本院提出上訴狀並表明上
訴理由，如於本判決宣示後送達前提起上訴者，應於判決送達後
20日內補提上訴理由書（須附繕本）。如委任律師提起上訴者，
應一併繳納上訴審裁判費。
中　　華　　民　　國　 110　　年　　8 　　月　　19　　日
                                  書記官　蔡伸蔚